# 请教陈版主：租顶手续费（租金门店转租的溢价）

提问人：gracedx 时间：2012-02-27 15:56:00
1 、我集团下一子公司收购 2 个门店（非公司型），仅系收购资产，该子司支付对价款包括：存货和固定资产的公允价、该店原房东的租金、溢价。请问溢价是否系租金性质？是否应在剩余租赁期内分期确认费用？溢价即是租顶手续费？ 2 、另外，我集团下一子公司，转租门店，该子司收到对价款包括：代收应付原房东租金、一次性转租溢价。请问，请问溢价是否系租金性质？是否应在剩余租赁期内分期确认收入？溢价即是租顶手续费性质？

回答人：chenyiwei
回复 gracedx 的帖子
1 、不清楚该交易的背景。是否获得了这两个门店及其中的各项资产的所有权？是否接受门店的原有员工？如果是，则尽管是资产收购，也仍然要考虑其是否构成企业合并准则所指的“业务”的问题。
2 、如果转租构成一项经营性租赁的，则溢价部分应当在后续的转租期间分摊确认为各期的收入。

回答人：chenyiwei
回复 gracedx 的帖子
1 、被收购的门店包括设备、存货、剩余租赁协议等，并且由于“门店位置变好、租金应涨价”的原因而支付了溢价。这种情况下的门店收购很可能已经构成业务，适用企业合并准则中对非同一控制下企业合并的有关规定。
2 、转租租金溢价仍应在租赁期内分摊确认，不应一次性确认。主要考虑是：在转租期间，你公司作为转粗的出租方负有保证承租人正常使用租赁房屋的责任，而该责任最主要的就是通过向你的出租人支付房租来保证租约的延续，所以后续是需要发生实质性的合同义务和大额成本的，这种情况与一次性收取之后没有后续义务的收费是不同的。由于现行中国准则不允许将经营租赁项下的权益确认为投资性房地产，所以只能继续将其视作经营租赁处理，相应的租金收益也只能分期确认。